apertium-kum.kum.lexc
LEXICON PRON-SEN 

%<prn%>%<pers%>%<p2%>%<sg%>%<nom%>:ен # ;
%<prn%>%<pers%>%<p2%>%<sg%>%<gen%>:ени # ;
%<prn%>%<pers%>%<p2%>%<sg%>%<dat%>:агъа # ;
%<prn%>%<pers%>%<p2%>%<sg%>%<acc%>:ени # ;
%<prn%>%<pers%>%<p2%>%<sg%>%<loc%>:енде # ;
%<prn%>%<pers%>%<p2%>%<sg%>%<abl%>:енден # ;
%<prn%>%<pers%>%<p2%>%<sg%>%<px%>:еники%{n%} CASES ;
%<prn%>%<pers%>%<p2%>%<sg%>:ен ABESS ;

LEXICON PRON-OL

%<prn%>%<pers%>%<p3%>%<sg%>%<nom%>: # ; ! Dir/LR 
%<prn%>%<pers%>%<p3%>%<sg%>%<nom%>:л # ;
%<prn%>%<pers%>%<p3%>%<sg%>%<gen%>:ну # ;
%<prn%>%<pers%>%<p3%>%<sg%>%<dat%>:гъар # ;
%<prn%>%<pers%>%<p3%>%<sg%>%<acc%>:ну # ;
%<prn%>%<pers%>%<p3%>%<sg%>%<loc%>:нда # ;
%<prn%>%<pers%>%<p3%>%<sg1%>%<abl%>:ндан # ;
%<prn%>%<pers%>%<p3%>%<sg%>%<px%>:нуки%{n%} CASES ;
%<prn%>%<pers%>%<p3%>%<sg%>:н ABESS ; ! FIXME: Check

LEXICON PRON-BIZ

%<prn%>%<pers%>%<p1%>%<pl%>%<nom%>: # ;
%<prn%>%<pers%>%<p1%>%<pl%>%<gen%>:ин # ;
%<prn%>%<pers%>%<p1%>%<pl%>%<dat%>:ге # ;
%<prn%>%<pers%>%<p1%>%<pl%>%<acc%>:ин # ;
%<prn%>%<pers%>%<p1%>%<pl%>%<loc%>:де # ;
%<prn%>%<pers%>%<p1%>%<pl%>%<abl%>:ден # ;
%<prn%>%<pers%>%<p1%>%<pl%>:ин ABESS ;

LEXICON PRON-SIZ

%<prn%>%<pers%>%<p2%>%<pl%>%<nom%>: # ;
%<prn%>%<pers%>%<p2%>%<pl%>%<gen%>:ин # ;
%<prn%>%<pers%>%<p2%>%<pl%>%<dat%>:ге # ;
%<prn%>%<pers%>%<p2%>%<pl%>%<acc%>:ин # ;
%<prn%>%<pers%>%<p2%>%<pl%>%<loc%>:де # ;
%<prn%>%<pers%>%<p2%>%<pl%>%<abl%>:ден # ;
%<prn%>%<pers%>%<p2%>%<pl%>:ин ABESS ;


LEXICON PRON-OLAR

%<prn%>%<pers%>%<p3%>%<pl%>: CASES ; ! FIXME

LEXICON PRON-DEM-BU

бу%<prn%>%<dem%>%<nom%>:бу CLIT ;
бу%<prn%>%<dem%>%<gen%>:муну CLIT ;
бу%<prn%>%<dem%>%<dat%>:муна CLIT ;
бу%<prn%>%<dem%>%<dat%>:бугъар CLIT ; ! Dir/LR 
бу%<prn%>%<dem%>%<acc%>:муну CLIT ;
бу%<prn%>%<dem%>%<loc%>:мунда CLIT ;
бу%<prn%>%<dem%>%<abl%>:мундан CLIT ;
бу%<prn%>%<dem%>%<pl%>:була%{r%} CASES-ETC ;
бу%<prn%>%<dem%>%<sim%>:булай CLIT ;
бу%<prn%>%<dem%>%<px%>:бус%{I%}%{n%} CASES ;

бу%<prn%>%<dem%>%<adv%>:булай CLIT ;


LEXICON PRON-DEM-SO

%<prn%>%<dem%>%<nom%>: CLIT ;
%<prn%>%<dem%>%<gen%>:ну CLIT ;
%<prn%>%<dem%>%<dat%>:гъар CLIT ;
%<prn%>%<dem%>%<acc%>:ну CLIT ;
%<prn%>%<dem%>%<loc%>:нда CLIT ;
%<prn%>%<dem%>%<abl%>:ндан CLIT ;
%<prn%>%<dem%>%<pl%>:ла%{r%} CASES-ETC ;
%<prn%>%<dem%>%<sim%>:лай CLIT ;
%<prn%>%<dem%>%<px%>:с%{I%}%{n%} CASES ;

%<prn%>%<dem%>%<adv%>:лай CLIT ;

LEXICON PRON-ITG

%<prn%>%<itg%>: SUBST ; ! FIXME

LEXICON PRON-NEG

%<prn%>%<neg%>: SUBST ; ! FIXME


LEXICON PRON-QNT

%<prn%>%<qnt%>: SUBST ; ! FIXME

LEXICON PRON-ITG-QAJSY

%<prn%>%<itg%>%<nom%>: CLIT ;

LEXICON PRON-REF-ADV

CASES-ETC ;
!%<adv%>:ше CLITICS-NO-COP ;

LEXICON PRON-REF-PX

%<px1sg%>:%>%{I%}м PRON-REF-ADV ;
%<px2sg%>:%>%{I%}нг PRON-REF-ADV ;
%<px3sp%>:%>%{I%}%{n%} PRON-REF-ADV ;
%<px1pl%>:%>%{I%}б%{I%}з PRON-REF-ADV ;
%<px2pl%>:%>%{I%}г%{I%}з PRON-REF-ADV ;
%<px3pl%>:%>л%{A%}р PRON-REF-ADV ; ! FIXME

LEXICON PRON-REF

%<prn%>%<ref%>: PRON-REF-PX ;

LEXICON PRON-IND

%<prn%>%<ind%>: CASES ; ! FIXME

LEXICON KI

%<attr%>:%>г%{ъ%}%{I%} CLIT ; ! FIXME

LEXICON ADV3
! Interrogative adverb

%<adv%>%<itg%>: # ;

LEXICON ADV4
! -KI adverb, takes -KI and -oq but nothing else

ADV5 ;
%<adv%>: KI ;
%<adv%>: CLIT-OQ ; ! FIXME

LEXICON ADV5 ! Pure adverbial

%<adv%>: # ;

LEXICON ADV6 ! Languge

N1 ; 
ADV5 ; 

LEXICON ADV7
! Full adverb, no comparison, with -KI

%<adv%>: # ;
%<adv%>: KI ;
%<adv%>%<subst%>: SUBST ;


LEXICON POST 

%<post%>: # ;

LEXICON CC

%<cnjcoo%>: # ;

LEXICON CS

%<cnjsub%>: # ;

LEXICON CA

%<cnjadv%>: # ;

LEXICON POSTADV

%<postadv%>: # ;


LEXICON INTERJ

%<ij%>: # ;

LEXICON ABBR

%<abbr%>: # ;


!!!!!!!!!!!!!!!!!!!!!!!!!!!!!!!!!!!!!!!!!!!!!!!!!!!!!!!!!!!!!!!!!!!!!!!!!!!!!!!

LEXICON Miscellaneous

! дайте-ка посмотреть 
! бер чи къарамагъа

чы%<emph%>:%~чы # ; ! Dir/RL
чы%<emph%>:чы # ; ! Dir/LR
чы%<emph%>:чи # ; ! Dir/LR
чы%<emph%>:чу # ; ! Dir/LR
чы%<emph%>:чю # ; ! Dir/LR

да%<postadv%>:%~да # ; ! Dir/RL
да%<postadv%>:да # ; ! Dir/LR
да%<postadv%>:де # ; ! Dir/LR

LEXICON Copula

э%<cop%>%<neg%>:тюгюл V-PERS-COP ; 
э%<cop%>%<ger_past%>:экен SUBST ; ! FIXME: Warning: will overgenerate
э%<cop%>%<past%>:экен V-PERS-S1-QST ;
э%<cop%>%<ifi%>:э%>%{D%}%{I%} V-PERS-S2 ;

LEXICON Postadverbs

дагъы:дагъы POSTADV ; ! ""

LEXICON Conjunctions

да:%~да CC ; ! "" Dir/RL
да:да CC ; ! ""       Dir/LR
да:де CC ; ! ""       Dir/LR

ва:ва CC ; ! "и"

булан:булан CC ; ! "и"
не:не CC ; ! "neither... , nor ... (x2)" ! FIXME:NOTE: disambig

амма:амма CC ; ! "но"
буса:буса CC ; ! "но" FIXME
тек:тек CC ; ! "но"
ва% амма:ва% амма CC ; ! "но"

яда:яда CC ; ! "или"

шолай% да:шолай% да CC ; ! "также"

эгер:эгер CS ; ! "если"
демек:демек CS ; ! "то есть"
неге% тюгюл:неге% тюгюл CS ; ! "потому что"

буса% да:буса% да CA ; ! "хотя" FIXME?
мисал% учун:мисал% учун CA ; ! "на пример"
масала:масала CA ; ! "на пример"
шо% себепден:шо% себепден CA ; ! "поэтому"

LEXICON Postpositions

гёре:гёре POST ; ! "" 
сонг:сонг POST ; ! ""
берли:берли POST ; ! "после"
учун:учун POST ; ! ""
йимик:йимик POST ; ! ""
башгъа:башгъа POST ; ! ""
булан:булан POST ; ! ""
булангъы:булангъы POST ; ! "" FIXME
саялы:саялы POST ; ! ""
къаршы:къаршы POST ; ! "против"
къарамайлы:къарамайлы POST ; ! "" FIXME
сайын:сайын POST ; ! "каждое"
гьакъында:гьакъында POST ; ! "о"

алда:алда POST ; ! ""

LEXICON Pronouns 

мен:м PRON-MEN ; ! "я"
сен:с PRON-SEN ; ! "ты"

ол:о PRON-OL ; ! "он/она/оно"

биз:биз PRON-BIZ ; ! "мы"
сиз:сиз PRON-SIZ ; ! "вы"

олар:ола%{r%} PRON-OLAR ; ! "они"

PRON-DEM-BU ; ! ""

о:о PRON-DEM-SO ; ! ""
шо:шо PRON-DEM-SO ; ! ""
шу:шу PRON-DEM-SO ; ! "" 

ким:ким PRON-ITG ; ! "кто"
не:не PRON-ITG ; ! "что"
нечакъы:нечакъы PRON-ITG ; ! "сколько"

къайсы:къайсы PRON-ITG-QAJSY ; ! ""

!бирев:бирев PRON-QNT ; ! ""
бир:бирев NUM-COLL ;

оьз:оьз PRON-REF ; ! "oneself's" FIXME

бириси:бирис%{I%}%{n%} PRON-IND ; ! ""
бир% зат:бир% зат PRON-IND ; ! "что-то"

бирдагъы:бирдагъы PRON-QNT ; ! "one more" (?) FIXME

гьеч% зат:гьеч% зат PRON-NEG ; ! "ничего"

LEXICON Determiners

бу:бу DET-DEM ; ! ""
шо:шо DET-DEM ; ! ""

оьз:оьз DET-REF ; ! "oneself's" FIXME

гьар:гьар DET-QNT ; ! "каждый"
сав:сав DET-QNT ; ! "весь"
савлай:савлай  DET-QNT ; ! "весь"
бютюнлей:бютюнлей DET-QNT ; ! "весь"
аз:аз DET-QNT ; ! "мало"

бирдагъы:бирдагъы DET-QNT ; ! "one more" (?) FIXME

бир% къадар:бир% къадар DET-IND ; ! "некоторый"

къай:къай DET-ITG ; ! "" ! FIXME


LEXICON Numerals

бир:бир NUM-FULL ; ! "один"
эки:эки NUM-FULL ; ! "два"
уьч:уьч NUM-FULL ; ! "три"
дёрт:дёрт NUM-FULL ; ! ""
беш:беш NUM-FULL ; ! "пять"
алты:алты NUM-FULL ; ! "шесть"
етти:етти NUM-FULL ; ! "семь"
сегиз:сегиз NUM-FULL ; ! "восемь"
тогъуз:тогъуз NUM-FULL ; ! "деветь"
он:он NUM-FULL ; ! "десять"

йигирма:йигирма NUM-FULL ; ! ""
отуз:отуз NUM-FULL ; ! ""
къыркъ:къыркъ NUM-FULL ; ! "сорок"
элли:элли NUM-FULL ; ! ""
алтмыш:алтмыш NUM-FULL ; ! ""
етмиш:етмиш NUM-FULL ; ! ""
сексен:сексен NUM-FULL ; ! ""
токъсан:токъсан NUM-FULL ; ! ""

юз:юз NUM-FULL ; ! ""

минг:минг NUM-FULL ; ! ""

миллион:миллион NUM-FULL ; ! ""
миллиард:миллиард NUM-FULL ; ! ""

нече:нече NUM-ITG ;

I NUM-ROMAN ; ! ""
II NUM-ROMAN ; ! ""
III NUM-ROMAN ; ! ""
IV NUM-ROMAN ; ! ""
V NUM-ROMAN ; ! ""
VI NUM-ROMAN ; ! ""
VII NUM-ROMAN ; ! ""
VIII NUM-ROMAN ; ! ""
IX NUM-ROMAN ; ! ""
X NUM-ROMAN ; ! ""
XI NUM-ROMAN ; ! ""
XI NUM-ROMAN ; ! ""
XII NUM-ROMAN ; ! ""
XIII NUM-ROMAN ; ! ""
XIV NUM-ROMAN ; ! ""
XV NUM-ROMAN ; ! ""
XVI NUM-ROMAN ; ! ""
XVII NUM-ROMAN ; ! ""
XVIII NUM-ROMAN ; ! ""
XX NUM-ROMAN ; ! ""
XXI NUM-ROMAN ; ! ""
XIX NUM-ROMAN ; ! ""


LEXICON Interjections

дюр:дюр INTERJ ; ! "да"
яни:яни INTERJ ; ! ""
гьей:гьей INTERJ ; ! ""
гьейлер:гьейлер INTERJ ; ! ""
ёкъ:ёкъ INTERJ ; ! "нет"
демек:демек INTERJ ; ! "то есть"

LEXICON Abbreviations

ш%.% б%.:ш%.% б%. ABBR ; ! ""

LEXICON Adverbs 
дегенлей:дегенлей ADV5 ; ! "якобы" FIXME
гьатта:гьатта ADV5 ; ! "даже"
шат% кюйде:шат% кюйде ADV5 ; ! "весело"
алданокъ:алданокъ ADV5 ; ! "наперёд" FIXME
тёбен:тёбен ADV5 ; ! "книзу"
гьалал:гьалал ADV5 ; ! "порядочно" FIXME
кёбюсю:кёбюсю ADV5 ; ! "зачастую" FIXME
гьеч:гьеч ADV5 ; ! "никак"
гьеч% бир% заманда% да:гьеч% бир% заманда% да ADV5 ; ! "никогда"
гьали:гьали ADV4 ; ! "теперь"
инг:инг ADV5 ; ! "наиболее"
айрокъда:айрокъда ADV5 ; ! "наиболее"
хасокъда:хасокъда  ADV5 ; ! "наиболее"
тек:тек ADV5 ; ! "лишь"
янгыз:янгыз ADV5 ; ! "лишь"
бары:бары ADV5 ; ! "лишь"
азгине:азгине ADV5 ; ! "немножка"
бирдокъда:бирдокъда ADV5 ; ! "вовсе"
тезокъда:тезокъда ADV5 ; ! ""
ари:ари ADV7 ; ! ""
тюнегюн:тюнегюн ADV4 ; ! "вчера"
бугюн:бугюн ADV4 ; ! "сегодня"
тангала:тангала ADV4 ; ! "завтра"
тез:тез ADV4 ; ! "быстро" FIXME 
о% заман:о% заман ADV4 ; ! ""
шо% заман:шо% заман ADV4 ; ! ""
бырын:бырын ADV4 ; ! ""
нечик:нечик ADV3 ; ! "как"
нечикдир:нечикдир ADV3 ; ! "как"
къайда:къайда ADV3 ; ! ""
къайдан:къайдан ADV3 ; ! ""
къачан:къачан ADV3 ; ! "когда"
бек:бек ADV5 ; ! "очень"
кёп:кёп ADV5 ; ! "очень"
оьтесиз:оьтесиз ADV5 ; ! "очень"
бугюнлерде:бугюнлерде ADV5 ; ! ""
дагъы% да:дагъы% да ADV5 ; ! "опять, снова"
янгыдан:янгыдан ADV5 ; ! "снова"
буссагьат:буссагьат ADV5 ; ! "сейчас"
бирче:бирче ADV5 ; ! "вместе"
даим:даим ADV5 ; ! "всегда"
гьар% заман:гьар% заман ADV5 ; ! ""
гьаман:гьаман ADV5 ; ! ""
озокъда:озокъда  ADV5 ; ! "конечно, понятно"
айгьайда:айгьайда ADV5 ; ! "конечно"
гьай%-гьайда:гьай%-гьайда ADV5 ; ! ""
ачыкъ:ачыкъ ADV5 ; ! ""
англашыла:англашыла ADV5 ; ! ""
лап:лап ADV5 ; ! "совсем, точно"
тюз:тюз ADV5 ; ! "точно"
тюппе%-тюз:тюппе%-тюз ADV5 ; ! "точно"
бютюнлей:бютюнлей ADV5 ; ! "совсем"
савлай:савлай ADV5 ; ! "совсем"
негьакъ:негьакъ ADV5 ; ! "напрасно"
тенг:тенг ADV5 ; ! "наравне"
таман:таман ADV5 ; ! "достаточно"
гьап%-гьазир:гьап%-гьазир ADV5 ; ! "готов"
эрте:эрте ADV4 ; ! "рано"
шоссагьат:шоссагьат ADV5 ; ! "тотчас"
шондокъ:шондокъ ADV5 ; ! "тотчас"
балики:балики ADV5 ; ! "вероятно"
гьазир:гьазир ADV5 ; ! "настороже"
русча:русча ADV6 ; ! ""
къумукъча:къумукъча ADV6 ; ! ""
русча:орусча ADV6 ; ! "" ! Dir/LR ! Use/Sub
украинче:украинче ADV6 ; ! ""
немисча:немисча ADV6 ; ! ""
къазахча:къазахча ADV6 ; ! ""
арапча:арапча ADV6 ; ! ""
англагъынча:англагъынча ADV6 ; ! ""
бурятча:бурятча ADV6 ; ! ""
